# 请教各位老师，对于开立国内信用证，

提问人：山野孤鹜 时间：2013-11-14 18:27:59
@chenyiwei 呼叫陈版

回答人：chenyiwei
抱歉，因为不熟悉相关的业务流程和法律关系，所以不能直接讨论会计问题。能否把相关交易流程以及相关合同对各方权利义务关系的约定具体说明一下，谢谢！